【裁判字號】    89,上易,940
【裁判日期】    890421
【裁判案由】    妨害公務
【裁判全文】
臺灣高等法院刑事判決                            八十九年度上易字第九四號
    上  訴  人  臺灣桃園地方法院檢察署檢察官
    被      告  甲○○
右上訴人因被告妨害公務案件，不服臺灣桃園地方法院八十八年度易字第二一八三號
，中華民國八十九年一月二十八日第一審判決（起訴案號：臺灣桃園地方法院檢察署
八十八年度偵字第一三七八一號）提起上訴，本院判決如左：
    主  文
原判決撤銷。
甲○○除去公務員查封之標示及為違背公務員查封之標示效力之行為，處罰金壹仟元
，如易服勞役，以參佰元折算壹日。
    事  實
一、甲○○向乙○○承租桃園縣龜山鄉○○路○段二七四之一號一樓房屋，乙○○因
    清償債務事件（案號：台灣桃園地方法院「以下稱桃園地院」八十八年度執字第
    九四三六號）向桃園地院聲請查封債務人甲○○財產，桃園地院民事執行處執行
    人員遂於民國（下同）八十八年八月十一日，至上址，查封甲○○所有之製造機
    器十三台、彈簧二十四箱及鐵腳十箱，甲○○竟於同年月十二日上午九時許，將
    上述公務員查封之標示除去，並將彈簧二十四箱、鐵腳十箱以貨車載運他處，為
    違背公務員查封之標示效力之行為
二、案經乙○○訴由台灣桃園地方法院檢察署檢察官偵查起訴。
    理  由
一、訊之被告甲○○否認右揭犯行，辯稱：封條掉落而放置在機器下面，貨也未載走
    云云。惟查，右開事實，已據告訴人乙○○於原審及本院審理時指訴甚詳，而上
    述機器全部停於右址，但皆無封條，二十四箱彈簧、十箱鐵腳皆未停放於右址，
    業據檢察官於八十八年九月十七日勘驗明確，有勘驗筆錄及現場照片十二幀（見
    偵查卷第十八頁至第二十一頁），雖原審於八十八年十二月三十一日，親赴現場
    實地勘查結果，認為該該機器查封之標示並未除去，二十四箱彈簧、十箱鐵腳亦
    停放原處，並製作勘驗筆錄在卷（見原審卷第四十頁），但檢察官勘驗現場後，
    迄原審勘驗現場時，相距三個月，被告於檢察官勘驗後之三個月內，不排除有自
    為其他行為之可能，依常情判斷，應以檢察官先前勘驗之結果，較為與事實相符
    ，是被告將上述查封之標示除去，及將彈簧二十四箱、鐵腳十箱以貨車載運他處
    ，已侵害查封之效力，並妨害查封公示之效果，縱於事後再將封條貼回，將查封
    物搬回原處，亦不影響本罪之成立。綜上所述，被告所辯，為卸責之詞，不足採
    信。
二、核被告所為，係犯刑法第一百三十九條之除去公務員查封之標示及為違背公務員
    查封之標示效力之行為罪。
三、原審未予詳查，遽為無罪之諭知，自有未合，檢察官上訴意旨亦指摘及此，其上
    訴為有理由，自應由本院將原判決撤銷改判。爰審酌被告犯罪之動機、目的，所
    生之危害，及犯後否認犯行等一切情狀，量處罰金一千元，並諭知易服勞役之折
    算標準。
據上論斷，應依刑事訴訟法第三百六十九條第一項前段、第三百六十四條、第二百九
十九條第一項前段，刑法第一百三十九條、第四十二條第二項、罰金罰鍰提高標準條
例第一條前段、第二條判決如主文。
本案經檢察官張啟彬到庭執行職務。
中     華     民     國     八十九     年       四      月     二十一   日
                              臺灣高等法院刑事第二十四庭
                                  審判長法  官  陳  貽  男
                                        法  官  帥  嘉  寶
                                        法  官  李  世  貴
右正本證明與原本無異。
不得上訴。
                                        書記官  魏  汝  萍
中     華     民     國     八十九     年       四      月     二十四   日
附錄：
刑法第一百三十九條
損壞、除去或污穢公務員所施之封印或查封之標示，或為違背其效力之行為
者，處一年以下有期徒刑、拘役或三百元以下罰金。


司法院資訊處製作；財團法人民間司法改革基金會備份。
